臺灣屏東地方法院刑事判決　　　　　　　100年度訴字第181號
公　訴　人　臺灣屏東地方法院檢察署檢察官
被　　　告　柯彥廷
上列被告因違反毒品危害防制條例案件，經檢察官提起公訴（
100 年度毒偵字第67號），被告於準備程序就被訴事實為有罪之
陳述，本院合議庭裁定由受命法官獨任進行簡式審判程序，並予
判決如下：
    主  文
柯彥廷施用第一級毒品，累犯，處有期徒刑壹年貳月；扣案注射
針筒壹支沒收。
    事  實
一、柯彥廷曾於民國92年間，因施用毒品案件，為本院裁定送觀
    察勒戒後，於92年10月7 日釋放，並由臺灣屏東地方法院檢
    察署檢察官以92年度毒偵字第1522號為不起訴處分確定。惟
    於93年間，其旋又因施用毒品案件，為本院以93年度訴字第
    704 號判決判處應執行有期徒刑8 月確定，並於93年12月16
    日因徒刑易科罰金而執行完畢。又於95年間，另因詐欺及施
    用毒品案件，為本院分別以95年度簡字第821 號判決判處有
    期徒刑5 月確定，及以95年度訴字第535 號判決判處有期徒
    刑9 月確定。上開2 判決所處之刑，再經本院以95年度聲字
    第1321號裁定應執行有期徒刑1 年確定，迄96年5 月15日縮
    刑期滿執行完畢；另於97年間，另因施用毒品案件，經本院
    以97年度訴字第1123號判處有期徒刑1 年確定，於98年12月
    29日執行完畢。詎猶不知悔改，明知海洛因業經公告列為毒
    品危害防制條例第2 條第2 項第1 款之第一級毒品，不得非
    法施用及持有，竟基於施用第一級毒品海洛因之犯意，於99
    年11月22日下午3 時許，在屏東縣萬丹鄉萬丹公園旁，以將
    海洛因粉末摻水置入針筒後再注射血管之方式，施用海洛因
    1 次。嗣於99年11月23日，因另涉毒品案件，經傳喚到案後
    ，扣得注射針筒1 支，另徵得其同意後採尿送驗，檢出海洛
    因代謝後之嗎啡、可待因陽性反應，始悉上情。
二、案經屏東縣政府警察局報請臺灣屏東地方法院檢察署檢察官
    偵查起訴。
    理  由
一、本件被告柯彥廷所犯係死刑、無期徒刑或最輕本刑為3 年以
    上有期徒刑以外之罪，亦非屬臺灣高等法院管轄第一審之案
    件，其於準備程序中就被訴事實為有罪陳述，經本院告知簡
    式審判程序之旨，並聽取當事人意見後，本院合議庭依刑事
    訴訟法第273 條之1 第1 項為裁定，由受命法官獨任進行簡
    式審判程序。又簡式審判程序之證據調查，依刑事訴訟法第
    273 條之2 規定，不受同法第159 條第1 項審判外陳述排除
    之限制；再被告對於卷內各項證據亦不爭執證據能力，復無
    事證顯示有何違法取得或類此瑕疵之情，故卷內所列各項證
    據，自均有證據能力，合先敘明。
二、上揭犯罪事實，業據被告柯彥廷於本院審理中坦承不諱，其
    尿液經送驗結果呈嗎啡陽性反應等情，亦有屏東縣政府警察
    局刑事警察大隊毒品案件涉嫌人尿液採證編號姓名對照表及
    臺灣檢驗科技股份有限公司濫用藥物尿液檢驗報告各1 份在
    卷可稽，上述鑑驗結果，係檢驗機關本於專業知識及以精密
    儀器或科學檢驗方法所得之結論，自可憑信。此外，復有偵
    查報告及扣押物品清單等附卷可參，是認被告就上開施用毒
    品之任意性自白與事實相符，堪採信為證據。從而本件罪證
    明確，被告犯行均洵足認定，應依法論科。
三、查93年修正施行之毒品危害防制條例就施用毒品者，祇於「
    初犯」及「5 年後再犯」二種情形，有其追訴條件之限制，
    即須於初犯經觀察、勒戒或強制戒治釋放後，5 年內均無施
    用毒品之行為，始能認其前所實施之觀察、勒戒或強制戒治
    已足遮斷毒癮，而得於5 年後再犯時，再予適用初犯之規定
    ，重行觀察、勒戒等程式。倘5 年內已經再犯，被依法追訴
    處罰，縱其第3 次（或第3 次以上）施用毒品之時間在初犯
    釋放5 年以後，即與「5 年後再犯」之情形有別，且因已於
    「5 年內再犯」，顯見其再犯率甚高，原實施觀察、勒戒或
    強制戒治，已無法收其實效，而無5 年戒斷期之存在，自無
    再經觀察、勒戒及強制戒治之必要，應由檢察官逕行起訴（
    最高法院95年度台非字第59號、第65號判決意旨、95年度第
    7 次刑庭會議決議意旨參照）。本件被告於觀察勒戒執行完
    畢後5 年內業已多次再犯施用毒品案件，有臺灣高等法院被
    告前案紀錄表1 份在卷可查，參諸前揭判決及決議意旨，自
    無再經觀察、勒戒及強制戒治之必要，本院自應依法就被告
    本次施用毒品之犯行予以論罪科刑，併予敘明。
四、按海洛因屬毒品危害防制條例第2 條第2 項第1 款規定之第
    一級毒品，不得持有及施用，故核被告所為，係犯毒品危害
    防制條例第10條第1 項之施用第一級毒品罪。被告施用前持
    有第一級毒品之低度行為，為其施用第一級毒品之高度行為
    所吸收，不另論罪。另被告有上揭犯罪事實欄所述經有期徒
    刑宣告及執行完畢之情形，此有臺灣高等法院被告前案紀錄
    表1 份附卷可按，被告於執行完畢5 年以內故意再犯本件有
    期徒刑以上之罪，就上揭犯行構成累犯，應依刑法第47條第
    1 項規定予以加重其刑。爰審酌被告前已因施用毒品犯行經
    觀察勒戒及多次刑之執行，竟仍故態復萌，復行施用毒品不
    輟，無視於毒品對於自身健康之戕害及國家對於杜絕毒品犯
    罪之禁令，惟衡酌施用毒品係屬自戕行為，犯罪手段尚屬平
    和，亦未因此而危害他人，所生損害尚非鉅大，且被告於犯
    後於本院審理時坦承犯行，尚見悔意之犯罪後態度，另施用
    毒品者均有相當程度之成癮性及心理依賴，其犯罪心態與一
    般刑事犯罪之本質並不相同等一切情狀，爰量處如主文所示
    之刑。至扣案注射針筒1 支，係被告所有，且供其施用第一
    級毒品海洛因之用，上開情事業經被告供承在卷，惟被告亦
    供承於使用過後業已沖洗該注射針筒，致無證據證明其上仍
    沾黏毒品成分，然仍應依刑法第38條第1 項第2 款予以沒收
    ，併予敘明。
據上論斷，應依刑事訴訟法第273 條之1 第1 項、第299 條第1
項前段，毒品危害防制條例第10條第1 項，刑法第11條、第47條
、第38條第1項第2款，判決如主文。
本案經檢察官許英輝到庭執行職務
中    華    民    國   100    年    4     月    8     日
                  刑事第四庭    法  官  李謀榮
以上正本證明與原本無異。
如不服本判決應於收受判決後10日內向本院提出上訴書狀，並
應敘述具體理由；其未敘述上訴理由者，應於上訴期間屆滿後
20日內向本院補提理由書（均須按他造當事人之人數附繕本）
「切勿逕送上級法院」。
中    華    民    國   100    年    4     月    8     日
                                書記官  蔡進吉
附錄本件論罪科刑法條：
毒品危害防制條例第10條
施用第一級毒品者，處6 月以上5 年以下有期徒刑。
施用第二級毒品者，處3 年以下有期徒刑。